【裁判字號】    92,重訴,394
【裁判日期】    920730
【裁判案由】    清償借款
【裁判全文】
臺灣高雄地方法院民事判決  九十二年度重訴字第三九四號
    原      告    中國農民銀行股份有限公司
    法定代理人    戊○○
    訴訟代理人    丁○○
    被      告    乙○○
    兼訴訟代理人  甲○○
    被      告    丙○○
右當事人間請求清償借款事件，本院判決如左：
    主    文
被告應連帶給付原告新台幣柒佰肆拾玖萬陸仟伍佰伍拾柒元及自民國九十一年十一月
十四日起至清償日止按週年利率百分之七點八五五計算之利息，並自民國九十一年十
二月十四日起至清償日止，其逾期在六個月以內者按上開利率百分之十、超過六個月
以上者按上開利率百分之二十計算之違約金。
訴訟費用由被告連帶負擔。
    事    實
甲、原告方面：
  一、聲明：求為判決如主文所示。
  二、陳述：
      被告甲○○於民國九十年六月二十六日邀同被告乙○○、丙○○為連帶保證人
      而向伊借款新臺幣（下同）七百四十九萬九千元，該項借款期限五年，自同年
      五月二十日起至九十五年五月二十日止按月付息，本金寬緩兩年，期滿第三年
      起按月攤還五萬元，約定利息為按伊牌告基本放款利率加百分之一點四七五機
      動計算（嗣調降為按年息百分之八點二五機動計算），另定借用人不依期攤還
      者即均喪失期限利益而視為全部到期，且其遲延履行之本金或利息，除仍按上
      開利率計息外，其逾期在六個月以內者，按上開利率百分之十、逾期超過六個
      月者，另依約定利率百分之二十加計違約金。詎被告甲○○就上開借款自九十
      一年十一月十四日起即未按期給付，按約即視為全部到期而應即將積欠之本金
      七百四十九萬六千五百五十七元及如主文第一項所示之利息、違約金一次清償
      ，為此乃依消費借貸、連帶保證之法律關係提起本訴，請求判令被告應連帶給
      付如主文第一項所示之金額及其利息、違約金。
  三、證據：提出借據、約定書、餘額明細表、基本利率異動明細表、擔保放款帳等
            件為證。
乙、被告方面：
  一、聲明：求為判決駁回原告之訴。
  二、陳述：就原告主張之事實無意見。
    理    由
一、按借用人應於約定期限內，返還與借用物種類、品質、數量相同之物，而遲延之
    債務，以支付金錢為標的者，債權人得請求依法定利率計算之遲延利息，但約定
    利率較高，仍從其約定利率，另當事人得約定債務人不履行債務時，應支付違約
    金，民法第四百七十八條前段、第二百三十三條第一項、第二百五十條第一項分
    別定有明文，另保證債務之所謂連帶，係指保證人與主債務人負同一債務，對於
    債權人各負全部給付之責任，此就民法第二百七十二條第一項規定連帶債務之文
    義參照觀之亦明。本件原告主張被告甲○○於上開期日邀同被告乙○○、丙○○
    為連帶保證人而向伊借取前開金額，嗣被告甲○○因遲未繳付利息而視為全部到
    期，計欠有如主文第一項所示之金額及其利息、違約金之事實，業據其提出與所
    述相符之借據、約定書、餘額明細表、基本利率異動明細表、擔保放款帳等件為
    證，被告於此亦不爭執，自應認原告之主張為真實。從而本件原告依消費借貸、
    連帶保證之法律關係據以提起本訴，請求判令被告應連帶給付如主文第一項所示
    之金額及其利息、違約金，依法即無不合，自應予以准許。
三、據上論結，本件原告之訴為有理由，合依民事訴訟法第八十五條第二項，判決如
    主文。
中      華      民      國    九十二    年      七      月     三十     日
                              臺灣高雄地方法院民事第五庭
~B法  官  黃  宏  欽
右為正本係照原本作成。
如不服本判決，應於判決送達後廿日內，向本院提出上訴狀並表明上訴理由，如於本
判決宣示後送達前提起上訴者，應於判決送達後十日內補提上訴理由書（須附繕本）。
中      華      民      國    九十二    年      七      月      三十    日
~B法院書記官  史華齡


司法院資訊處製作；財團法人民間司法改革基金會備份。
